---
title: "R을 이용한 공공데이터 분석_제10장"
output:
  html_document:
    toc: true
    toc_float: true
    keep_md: true
date: '2022-06-24'
---

```{r setup, include=FALSE}
knitr::opts_chunk$set(echo = TRUE)
```

제10장 사례분석10-3
-
# 1단원 분석개요 (263p)
- 한국행정연구원의 <사회통합실태조사> 자료를 이용해 자살충동에 영향을 주는 요인들을 알아보고, 우리 국민의 정신건강을 증진하는 방안을 찾아보려 합니다..
- 연구문제1: 삶의 만족도와 외로움이 자살충동에 주는 영향을 알아봅니다.
- 연구문제2: 삶의 만족도와 외로움의 상관관계를 알아봅니다.
- 연구문제3: 성, 연령, 지역에 따라 삶의 만족도에 차이가 있는가를 알아봅니다.

# 2단원 분석 데이터 (264p)
- 한국행정연구원은 2013년부터 매년 우리 사회의 통합 수준과 문제, 원인을 파악하고 처방책을 찾기 위해 국민 8000명을 설문조사하고 있습니다. 그리고 분석보고서와 설문조사 데이터 자료를 홈페이지에 공개하고 있습니다. 국가승인통계입니다. 
- 이번 분석은 2019년도 조사 자료를 활용했습니다.
- 한국행정연구원 홈페이지에서 신청해 받았으며, 한국행정연구원의 연구자료관리규칙에 따라 사용허가를 받았습니다.

# 3단원 데이터 전처리 (266p)

## 0. 라이브러리 불러오기
```{r}
# install.packages("dplyr")
# install.packages("ggplot2")
# install.packages("foreign")
library(dplyr)
library(ggplot2)
library(foreign)
```

## 1. 분석 파일을 R로 불러오기
```{r}
mental <- read.spss("data/한국행정연구원_사회통합실태조사_데이터_2019.sav")

class(mental) # 객체 유형 확인
mental<-as.data.frame(mental) # 데이터프레임으로 변환하기
class(mental) # 객체 유형 확인
```

## 2. 분석 변수 추출하고 이름 변경
```{r}
# 변수 추출 후 이름 변경
mental <-mental %>% 
  select(q32_2,q1_4,q32_1,q34_1,q52,d17,d1,d2,ara) %>% # 변수 이름 변경
  rename(suicide = q32_2,
         satisfachion = q1_4,
         loneliness = q32_1,
         family_belief = q34_1,
         wealth = q52,
         health = d17,
         sex = d1,
         age = d2,
         area = ara)
```

## 3. 변수 유형 변경과 정리
```{r}
str(mental)
'data.frame



```

## 4. 결측치, 이상치 확인하기
```{r}

```

# 4단원 데이터 분석 (272p)

## 1. 빈도분석
```{r}

```

## 2. 교차분석
```{r}

```

## 3. 평균분석
```{r}

```

## 4. 연구문제1: 삶의 만족도와 외로움이 자살충동에 미치는 영향
```{r}

```


## 5. 연구문제2: 삶의 만족도와 외로움의 상관관계
```{r}

```

## 6. 연구문제3: 가족신뢰도, 경제안정도, 건강상태가 삶의 만족도와 외로움에 미치는 영향

### 6.1. 3개 독립변수가 삶의 만족도에 미치는 영향
```{r}

```

### 6.2. 3개 독립변수가 외로움에 미치는 영향
```{r}

```

## 7. 연구문제4: 성, 연령, 지역별 삶의 만족도 차이

### 7.1. 성별 삶의 만족도 차이
```{r}

```

### 7.2. 연령대별 삶의 만족도 차이
```{r}

```

### 7.3. 지역별 삶의 만족도 차이
```{r}

```

