---
title: "R을 이용한 공공데이터 분석_제5장"
output:
  html_document:
    toc: true
    toc_float: true
    keep_md: true
date: '2022-06-21 01:00'
---

```{r setup, include=FALSE}
knitr::opts_chunk$set(echo = TRUE)
```

제5장 데이터 연산과 기본 함수
-
# 0단원 자율학습
- 빈도주의자 vs 베이지안 주의자
->일반적으로 빈도주의: 평균값을 기반, Counting, 숫자를 셈. (88p~89p함수)
->베이지안 : 확율기반, Counting불가, 예측하기 어려움. ex)내일 북한이 핵을 쏠까 안 쏠까?
- 머신러닝 딥러닝도 크게는 평균값을 구하는 작업
- 그러나 심화로 가면 완전 평균값은 아님. 복잡해짐.

- [앤디필드의 유쾌한 R통계학](http://www.yes24.com/Product/Goods/69668501)
- [시각화 패키지_gt package](https://gt.rstudio.com/)
- [Rmd 폰트 조절](https://dschloe.github.io/r/rmarkdown/rmarkdownintro/)

# 1단원 데이터 연산 (78p)  [SKIP]
- 연산: 여러 대상들을 이용해서 새로운 것을 만듬.

## 1. 산술연산
- 설명

## 2. 비교 연산
- 설명

## 3. 숫자 연산 문법
```{r}
```
### 3.1. a:z
```{r}

```

### 3.2. seq(from,to,by=)
```{r}

```

### 3.3. rep(x,each=,times=)
```{r}

```

## 4. 논리연산자
- 설명

# 2단원 데이터 구조를 알아보는 함수 (83p)  [SKIP]
- 설명~~

## 1. head() 함수
```{r}

```

## 2. tail() 함수
```{r}

```

## 3. str() 함수
```{r}

```

## 4. View() 함수
```{r}

```

## 5. dim() 함수
```{r}

```

## 6. length() 함수
```{r}

```

## 7. class() 함수
```{r}

```

## 8. Is() 함수
```{r}

```


# 3단원 기본 통계 함수 (88p)
## 1. 통계 함수
```{r}
#mean()
#var()

```

## 2. summary() 함수 : 통계 요약 구하기


# 4단원 빈도분석 (91p)
## 1. 빈도 구하기
```{r}

```

## 2. 빈도의 비율 구하기
```{r}

```

## 3. 행과 열의 비율 형식 맞추기
```{r}

```

## 4. round() : 소수점 아래 자리수 지정
```{r}

```

