---
title: "R을 이용한 공공데이터 분석_제5장"
output:
  html_document:
    toc: true
    toc_float: true
    keep_md: true
date: '2022-06-21 01:00'
---

```{r setup, include=FALSE}
knitr::opts_chunk$set(echo = TRUE)
```

제5장 데이터 연산과 기본 함수
-
# 0단원 자율학습
- 빈도주의자 vs 베이지안 주의자
->일반적으로 빈도주의: 평균값을 기반, Counting, 숫자를 셈. (88p~89p함수)
->베이지안 : 확율기반, Counting불가, 예측하기 어려움. ex)내일 북한이 핵을 쏠까 안 쏠까?
- 머신러닝 딥러닝도 크게는 평균값을 구하는 작업
- 그러나 심화로 가면 완전 평균값은 아님. 복잡해짐.

- [앤디필드의 유쾌한 R통계학](http://www.yes24.com/Product/Goods/69668501)
- [시각화 패키지_gt package](https://gt.rstudio.com/)
- [Rmd 폰트 조절](https://dschloe.github.io/r/rmarkdown/rmarkdownintro/)

# 1단원 데이터 연산 (78p)  [SKIP]
- 연산(operation): 여러 대상들을 이용해서 새로운 것을 만듬.

## 1. 산술연산
- 산술연산(arithmetic operation): 수치 데이터를 계산할 때 이용.
- 사칙연산 (+,-,*,/)
- %/% : 나누기의 몫 ex.5%/%2 = 2, 5%/%3 = 1
- %% : 나누기의 나머지 ex.5%%2 = 1, 5%%3 = 2
- ^ 또는 ** : 제곱 ex.5^2 또는 5**2 = 25, 5^3 또는 5**3 = 125
```{r}
5^3
5**3
```

## 2. 비교 연산
- 비교연산(comparison operatiom): 여러 데이터를 비교하는 기능
- 두 개의 수가 같거나 크고  작음을 비교
- 결과는 맞다'T', 틀리다'F'
- 비교연산에서 '같다' 표시는 '='이 아닌, '=='이다. 다르다는 '!='료 표시한다.

## 3. 숫자 연산 문법
```{r}
```

### 3.1. a:z
```{r}

```

### 3.2. seq(from,to,by=)
```{r}

```

### 3.3. rep(x,each=,times=)
```{r}

```

## 4. 논리연산자
- 설명

# 2단원 데이터 구조를 알아보는 함수 (83p)  [SKIP]
- 설명~~

## 1. head() 함수
```{r}

```

## 2. tail() 함수
```{r}

```

## 3. str() 함수
```{r}

```

## 4. View() 함수
```{r}

```

## 5. dim() 함수
```{r}

```

## 6. length() 함수
```{r}

```

## 7. class() 함수
```{r}

```

## 8. Is() 함수
```{r}

```


# 3단원 기본 통계 함수 (88p)
## 1. 통계 함수
```{r}
mpg1 <- read.csv("data/mpg1.csv") # “” 잊지 말 것!!!
# mpg1 <- read.csv("mpg1.csv", stringsAsFactors =F) # 문자형을 펙터로 X
#함수에 다양한 옵션이 있음. 알아만 두기. F를 T로 변경하면 문자형을 펙터로 O
str(mpg1)  

# 기본 통계 함수
sum(mtcars$mpg)  # 합
range(mtcars$mpg)  # 범위
max(mtcars$mpg)  # 최댓값
min(mtcars$mpg)  # 최솟값
quantile(mtcars$mpg)  # 사분위수
IQR(mtcars$mpg)  # 1~3분위 범위

# 평균
mean(mtcars$mpg) # 평균
var(mtcars$mpg) # 분산
sd(mtcars$mpg) # 표준편차(편차를 제곱_정수로 만들기 위해,그리고 다시 루트)
# 표준편차는 여러개를 비교해 볼 때 의미가 있다
# descriptive Statistics : 통계를 묘시히다.

# 수리통계 -> 수학적으로 증명
# 그러나 일반인은 수학적 증명 할 필요 없음 -> 함수활용, 의미만 알아두기
sd(mtcars$mpg) 


# 사분위수 : 전체 수를 4등분한 수 ex. 분위
# 사분위수를 기준점으로 잡는다. 분포를 보기 위해. 평균값은 특출난 1인으로 인해 외곡될 수 있음. 그럼 그 특이 케이스인 1인을 무슨 기준으로 데이터에서 뺄 것이냐를 사분위로 결정.
# IQR : 1사분위수와 3사분위수 사이의 거리
# 통계분석 / 머닝머신 -> 이상치 제거 할 때 활용
quantile(mtcars$mpg)

```

## 2. summary() 함수 : 통계 요약 구하기


# 4단원 빈도분석 (91p)
## 1. 빈도 구하기
```{r}

```

## 2. 빈도의 비율 구하기
```{r}

```

## 3. 행과 열의 비율 형식 맞추기
```{r}

```

## 4. round() : 소수점 아래 자리수 지정
```{r}

```

