---
title: "R을 이용한 공공데이터 분석_제6장"
output:
  html_document:
    toc: true
    toc_float: true
    keep_md: true
date: '2022-06-21 02:00'
---

```{r setup, include=FALSE}
knitr::opts_chunk$set(echo = TRUE)
```

제6장 데이터 가공 (분석 프로세스)
-
# 0단원 자율학습
- [5장 데이터 변환](https://r4ds.had.co.nz/transform.html)
- 코드 위주로 다 쳐보기
```{r}
# 설치해야되는 패키지들
# install.packages("nycflights13")
# install.packages("tidyverse")
# library(nycflights13)
# library(tidyverse)
```

# 1단원 데이터 전처리 (98p)
- 데이터 전처리를 위한 도구(패키지) 2가지 차이
- dplyr : 10GB 이내, 매우 쉬움
- data.table : 50GB, 어려움
```{r}
# 라이브러리 불러오기
# install.packages("dplyr")
library(dplyr)

  mpg1 <-read.csv("data/mpg1.csv", stringsAsFactors = F)

# 99p 방법1, 방법2 차이 설명
# %>% : 파이프 연산자 pipe operator
str(mpg1)
data2 <- mpg1 %>%
  select(drv, cty, hwy) %>%
  filter(drv == "f")

data3 <-select(mpg1, drv, cty, hwy)
data3 <-filter(data3, drv =="f")

```

# 중요도 높은 함수들
- 4.select : 컬럼명 추출
- 5.filter : 행 추출 (조건식)
- 6.mutate : 파생변수, 데이터 분석에 있어 중요함. 기존에 있던 데이터에서 변수를 새로 만듬. ex.총매출액, 영업이익
- 7.group by 와 7.summarise()는 함께간다 : 비교를 해야 데이터가 의미가 있음

# 2단원 rename()
- 이름 바꾸기, 변수 이름을 한 번에 여러개 바꿀 수 있음.
```{r}
```
# 3단원 count()
- count() = table(): 데이터세트의 '범주형 변수'에서 범주들의 빈도를 센다.
```{r}
```
# 4단원 select()
- 데이터세트의 열 추출/삭제하여 새로운 객체를 만들 때 사용.
- 데이터세트의 용량이 너무 많으면 X, 필요한 열만 추출하여 분석

## 1. 필요한 열을 추출하기
```{r}
# 방법1
mpg1_1 <-mpg1 %>% select(manufacturer,trans,cty)
str(mpg1_1)
# 방법2
mpg1_2 <-select(mpg1,manufacturer,trans,cty)
```
## 2. 불필요한 열 삭제 후 필요한 열만 남기기
```{r}
# 방법1
mpg1_type1 <-mpg1 %>% select(-cty,-hwy)
str(mpg1_type1)
# 방법2
mpg1_type2 <-mpg1 %>% select(-c(cty,hwy)) #c() 클론,변수들을 묶어둠.
# 방법3
mpg1_type3 <-select(mpg1,-cty,-hwy)
# 방법4
mpg1_type4 <-select(mpg1,-c(cty,hwy))

```

# 5단원 slice(),filter()
## 1. slice(): 행의 일부를 추출하기
```{r}
# 방법1
mpg1 %>% slice(1,4,5)
# 방법2
slice(mpg1,1,4,5)
```
## 2. filter(): 조건에 맞는 행을 추출하기
```{r}
```

### 2.1. 비교값이 같은 데이터 추출
```{r}
# 방법1 
mpg1_hd1 <-mpg1 %>% filter(manufacturer=="hyundai")
# 방법2
mpg1_hd2 <-filter(mpg1,manufacturer=="hyundai")

max(mpg1$cty) # cty의 최댓값 구하기
# 방법1
mpg1 %>% filter(cty==35)
# 방법2
filter(mpg1,cty==35)
# 방법3
mpg1 %>%filter(cty==max(cty)) 
```
* '=': 지정하거나 입력, '==':비교해서 같다

### 2.2. 비교값이 다른 데이터 추출
```{r}
# 방법1
mpg1_no_hd1 <-mpg1 %>% filter(manufacturer!="hyundai")
# 방법2
mpg1_no_hd2 <-filter(mpg1,manufacturer!="hyundai")
```
* '=!': 같지 않다

### 2.3. 비교값이 크거나 작은 데이터 추출
```{r}
```
#### 2.3.1. 비교값이 작은(<) 데이터 추출
```{r}
mean(mpg1$cty) # cty의 평균 구하기
# 방법1
mpg1_low1 <-mpg1 %>% filter(cty<16.85897)
# 방법2
mpg1_low2 <-filter(mpg1,cty<16.85897)
# 방법3
mpg1_low3 <-mpg1 %>% filter(cty<mean(cty))
```
#### 2.3.2. 비교값이 작거나 같은(<=) 데이터 추출
```{r}
quantile(mpg1$cty) #1사분위수 알아보기
# 방법1
mpg1_low4 <-mpg1 %>% filter(cty<=14)
# 방법2
mpg1_low5 <-filter(mpg1,cty<=14)
```
#### 2.3.3. 비교값이 큰(>) 데이터 추출
```{r}
median(mpg1$cty) #중앙값 구하기기
# 방법1
mpg1_hight1 <-mpg1 %>% filter(cty>17)
# 방법2
mpg1_hight2 <-filter(mpg1,cty>17)
# 방법3
mpg1_hight3 <-mpg1 %>% filter(cty>median(cty))
```
#### 2.3.4. 비교값이 크거나 같은(>=) 데이터 추출
```{r}
quantile(mpg1$cty)
# 방법1
mpg1_hight4 <-mpg1 %>% filter(cty>=19)
# 방법2
mpg1_hight5 <-filter(mpg1,cty>=19)
```
### 2.4. 복수의 조건을 충족하는 데이터 추출
```{r}
```
#### 2.4.1. 조건이 2개일 때
```{r}
# mpg1에서 manufacturer가 hyundai이면서 cty가 모든 자동차의 평균 이상인 데이터를 추출하기

mean(mpg1$cty) #cty 평균구하기기
# 방법1
mpq1_hd3 <-mpg1 %>% filter(manufacturer=="hyundai"&cty>=16.85897)
# 방법2
mpq1_hd4 <-filter(mpg1,manufacturer=="hyundai"&cty>=16.85897)
# 방법3
mpq1_hd5 <-mpg1 %>% filter(manufacturer=="hyundai"&cty>=mean(cty))
```
#### 2.4.2. 조건이 3개일 때
```{r}
# mpg1의 manufacturer가 hyundai이면서, trans가 auto이고, cty가 전체 자동차의 중앙값 이상인 데이터를 추출하기

median(mpg1$cty) #cty 중앙값 구하기
# 방법1
mpq1_hd6 <-mpg1 %>% filter(manufacturer=="hyundai"&trans=="auto"&cty>=17)
# 방법2
mpq1_hd7 <-filter(mpg1,manufacturer=="hyundai"&trans=="auto"&cty>=17)
# 방법3
mpq1_hd8 <-mpg1 %>% filter(manufacturer=="hyundai"&trans=="auto"&cty>=median(mpg1$cty))
```

### 2.5. 복수 조건 중 하나라도 충족하는 데이터 추출
```{r}
#mpg1에서 일본 자동차들의 데이터만 추출해서 새로운 객체에 입력하기

# 방법1
mpg1_j1 <-mpg1 %>% filter(manufacturer=="honda"|manufacturer=="nissan"|
                            manufacturer=="subaru"|manufacturer=="toyota")
# 방법2
mpg1_j2 <-filter(mpg1,manufacturer=="honda"|manufacturer=="nissan"|
                            manufacturer=="subaru"|manufacturer=="toyota")
# 방법3
mpg1_j3 <-mpg1 %>% filter(manufacturer %in% c("honda","nissan","subaru","toyota"))
```
* shift+\ = '|': 여러 조건 중 하나만 충족되면 조건에 해당하는 데이터를 모두 추출
* '%in% c()': c()안에 있는 것을 모두 포함한다.

### 2.6. 열을 추출한 후에 조건에 맞는행을 추출하기
```{r}
# mpg1에서 manufactrer,cty 열을 추출한 후에 manufacturer가 hyundai인 자동차 중에 cty가 전체 평균 이상인 데이터를 추출해서 새로운 객체 mpg1_hd9에 입력한다.

mean(mpg1$cty) #cty 평균 구하기

mpg1_hd9 <-mpg1 %>%  #새 객체에 입력
  select(manufacturer,cty) %>% #2개 변수 추출
  filter(manufacturer=="hyundai"&cty>=16.85897) #조건부여해서 행 추출
```
# 6단원 mutate()
## 1. 1개의 파생변수 만들기
```{r}
# mpg1에는 cty(도시에서의 연비)와 hwy(고속도로에서의 연비) 변수가 있습니다. 
# mpg1에 두 변수를 합친 total 변수를 만들어서 새 객체 mpg2에 입력하빈다.

mpg2 <-mpg1 %>% 
  mutate(total=cty+hwy)

str(mpg2)
```
## 2. 복수의 파생변수 만들기
```{r}
# total 변수(cty+hwy)와 mean 변수((cty+hwy)/2)를 동시에 만들어 새로운 객체 mpg3에 입력한다.

mpg3 <- mpg1 %>% 
  mutate(total=cty+hwy,
         mean=(cty+hwy)/2) #mean=(cty+hwy)/2는 total1/2로 써되 됨.

str(mpg3)
```
## 3. 강의 내용
```{r}
glimpse(iris) # glimpse()=str(): 데이터 미리보기

iris %>% 
  # Species, setosa,versicolor
  filter(Species == "setosa")

iris %>%
  # Species, setosa,versicolor
  filter(Species !="virginica") %>%
  select(Sepal.Length,Sepal.Width) %>% 
  filter(Sepal.Length > 5.0) %>% 
  mutate(total = Sepal.Length + Sepal.Width) %>% glimpse()->data4

iris %>%
  # Species, setosa,versicolor
  filter(Species !="virginica" & Sepal.Length > 5.0) %>%
  select(Sepal.Length,Sepal.Width) %>% 
  mutate(total = Sepal.Length + Sepal.Width) %>% glimpse()->data4
```

# 7단원 group_by(),summarise(),n()
- 집단별 통계량 : '집단으로 쪼개고(split), 집단별로 적용하고(apply), 결과를 합쳐서(combine)' 분석하는 방식
- group by 와 summarise()는 함께간다. 비교를 해야 데이터가 의미가 있음

## 1. 집단 분류 group_by()
- group_by() 함수의 ()안에 '범주형 변수'의 이름을 적으면 행을 범주별로 분류한다.
- ex.
- mpg1의 trans 변수는 auto와 manual 2개 범주로 구성
- group_by(trans)를 하면 모든 행을 auto와 manual로 분류함.
  
## 2. 집단의 통계 구하기 summarise()
- 집단별로 통계값을 구할 때 사용하는 함수.
  
```{r}
mpg1 %>% summarise(m=mean(cty))
mean(mpg1$cty)

mpg1 %>% summarise(m=mean(cty),s=sum(cty),med=median(cty))

mpg1 %>% summarise(mean(cty),sum(cty),median(cty)) # 변수 이름 미지정정
```
## 3. 집단으로 분류해서 집단별 통계 구하기
```{r}
```
### 3.1. 1개 변수를 집단 분류해서 통계 구하기: group_by(변수)+summarise
- 데이터를 집단으로 분류한 후, 집단별로 통계를 구할 수 있음.
```{r}
# 방법1
mpg1 %>% 
  group_by(trans) %>% # auto와 manual 두 개의 집단으로 분류
  summarise(m=mean(cty)) # 집단별로 cty 평균을 계산함

# 방법2
mpg1 %>% 
  filter(trans=="auto") %>% 
  summarise(m=mean(cty))

mpg1 %>% 
  filter(trans=="manual") %>% 
  summarise(m=mean(cty))
```
### 3.2. 복수 변수를 집단 분류해서 통계 구하기: group_by(변수1,변수2,...)+summarise
```{r}
mpg1 %>% 
  filter(trans=="auto"&drv=="4") %>% 
  summarise(m=mean(cty))


# 주의!!! trans 변수의 범주를 기준으로 분류한 후에 다시 trans의 범주별로 drv의 범주를 분류하는 것이므로 group_by(trans,drv)라고 하면 됨.
# 만약 group_by(drv,trans)로 하면 drv를 상위집단으로 해서 먼저 범주별로 분류하고, 다시 drv 범주별로 trans의 범주를 분류합니다!!!!!
# 어느 변수를 상위집단으로 놓느냐에 따라 결과가 바뀜

mpg1 %>% 
  group_by(trans,drv) %>% 
  summarise(m=mean(cty))

mpg1 %>% 
  group_by(drv,trans) %>% 
  summarise(m=mean(cty))
```
## 4. 집단별 빈도와 비율 구하기
```{r}
```
### 4.1. 분류 집단별 데이터 빈도 구하기:group_by(변수)+summarise(n()함수)
- 'n()': 집단의 데이터 숫자를 세어 빈도를 알려주는 함수.
```{r}
mpg1 %>% 
  group_by(trans) %>% 
  summarise(n=n())

mpg1 %>% 
  group_by(trans,drv) %>% #2개 변수로 집단 분류
  summarise(n=n(),        #집단별로 빈도 구하기
            m=mean(cty))  #집단별로 평균 구하기
```
### 4.2. 분류한 집단별 빈도와 비율 구하기:group_by()+summarise(n()) + mutate()의 조합
```{r}
mpg1 %>% 
  group_by(trans) %>%       # trans 범주로 구분
  summarise(n=n()) %>%      # trans 범주별 데이터 빈도 구하기
    mutate(total=sum(n),    # trans 범주별 빈도의 총계 구하기
           pct=n/total*100) # trans 범주별 비율 구하기
```
## 5. 강의 내용
```{r}
mpg1 %>% 
  group_by(trans) %>% 
  summarise(avg     = mean(cty)    # 평균
            , total = sum(cty)     # 총합
            , med   = median(cty)  # 중간값
            , count = n())         # n(): group의 사이즈
# 피버테이블을 만듬.
```

# 8~11단원은 읽고 넘어가기
- 8. mutate() + ifelse() 연속 데이터로 범주변수 만들기
- 9. arrange()데이터 정렬하기
- 10.데이터 결합하기
- 11.알아두면 유용한 함수

