---
title: "R을 이용한 공공데이터 분석_제7장"
output:
  html_document:
    keep_md: true
date: '2022-06-22'
---

```{r setup, include=FALSE}
knitr::opts_chunk$set(echo = TRUE)
```

06.22 오전강의
-
제7장 결측치, 이상치 처리
-
### 결측치 (158p)
- 결측치(결측값)이란? 데이터가 비어 있는 경우, 빈칸으로 둔다. 이를 결측치(결측값)이라고 한다. 
- 데이터 분석을 할 때는 반드시 분석 전에 결측치를 처리해야 한다.
- 전체 데이터에 있는 결측치 비율이 높으면 결과가 외곡 될 수 있기에 그 데이터를 분석해서는 안된다.
- 결측치를 채우는 코드는 구글링하면 나온다. 
- 다만 어떤 방법(평균값 적용/결측치 제외/평균값을 낼 수 없는 경우-패턴, 방정식, 빈도...)을 사용할지 논리를 갖고 판단을 내려야 한다.
- 해당 도메인(의료,무역,회계...)을 잘 알아야 결측치를 채우는 옳은 방법을 판단할 수 있다.
- 통계는 실험이다!! 분석가는 설득을 해야한다. 
- 여러 분석 방법을 실험해 보고 가장 정확도가 높은 분석 방법을 사용하여 최종결정자를 설득 해야 한다.

0. 라이브러리 불러오기
```{r}
library(dplyr)
```


1. 결측치를 확인하고 빈도구하기
- R에서는 결측치를 NA로 표시한다.

1.1. is.na(): 결측치 확인
```{r}
exam_na <- read.csv("data/exam_na.csv") # 하위 경로 적어주기
is.na("exam_na.csv") # Is this yours? 결측치가 있니? 없니?
```
1.2. table(is.na()) : 결측치 빈도구하기

- table() : 빈도 구하기
- table(is.na(데이터세트)) : 데이터세트의 결측치 '전체 빈도' 구하기
- table(is.na(데이터세트$변수)) : 데이터세트의 '특정 변수'에 있는 결측치 빈도 구하기
- summary(is.na(데이터세트)) : 데이터세트의 '모든 변수별로' 결측치 빈도 구하기

```{r}
table(is.na(exam_na))

table(is.na(exam_na$korean))

summary(is.na(exam_na))
summary(exam_na)
```
2. 결측치 처리방법
- 결측치는 '제거하고 처리'하기보다 > '다른 값으로 대체'하는게 더 중요하다.

2.1. 결측치를 제외하고 분석하기

- 1 na.rm = T (T-제거X. F-제거O) : 연산함수에서 결측치를 제외하는 명령
- 2 na.omit() : 결측치가 있는 행을 모두 제외하기 *가급적 사용하지 말기
- 3 filter(!is.na()) : filter() 함수로 결측치가 없는 행만 추출하기
```{r}
# 1
mean(exam_na$korean)

mean(exam_na$korean,na.rm = TRUE) # 결측치를 제외하고 평균 구하기
mean(exam_na$korean,na.rm = T)

# 3
exam_na %>% filter(is.na(korean))
# filter(is.na()) : 결측치가 있는 행만 추츨해라.
# exam_na의 korean 변수에서 결측치가 있는 행만 추출

exam_na %>% filter(!is.na(korean)) 
# filter(!is.na()) : 결측치가 아닌 행만 추츨해라.
# exam_na의 korean 변수에서 결측치가 아닌 행만 추출
```
2.2. 결측치를 다른 값으로 대체하기
- 결측치 대체법(imputation)
- 대체값으로 평균값이 많이 쓰이지만 특정 값의 빈도가 매우 많을 때는 최빈값으로 대체한다. table() 함수 활용. 결측치를 대체할 때는 ifelse()함수 사용.
- 참고자료 [A Solution to Missing Data: Imputation Using R](https://www.kdnuggets.com/2017/09/missing-data-imputation-using-r.html)

- [R 결측값(NA) 제거, 대체 방법](https://velog.io/@lifeisbeautiful/R-%EA%B2%B0%EC%B8%A1%EA%B0%92NA-%EC%A0%9C%EA%B1%B0-%EB%8C%80%EC%B2%B4-%EB%B0%A9%EB%B2%95)

### 이상치 (163p)
1. 이상치의 개념
- 데이터의 특정 값이 뭔가 '이상'이 있다. (ex.오타)
- Case 1 : 정해진 범주에서 벗어난 데이터 (ex.2000.04.30/2000.40.30 ->9999로 대체)
- Case 2 : 숫자, 아웃라이어(Outlier), 극단값 (ex.평균: 평균임금 320만원/손흥민 몇십억원, 평균의 함정)

2. 이상치 처리

```{r}
mpg1_out <- read.csv("data/mpg1_out.csv")
glimpse(mpg1_out)

# trans의 갯수를 구하자
table(mpg1_out$trans)

# ifelse
# 만약 ~라면, 내가 무엇을 할 것이다. (가정법)
# if trans의 값이 3이라면, 결측치로 바꿔주세요. 나머지는 그대로 유지하세요.
# ifelse(is.na(변수),대체값,변수)
mpg1_out$trans<-ifelse(mpg1_out$trans==3,NA, mpg1_out$trans) #3을 결측치 처리
table(is.na(mpg1_out$trans))

# 결측치 제거
mpg1_out %>% filter(!is.na(trans))


# 과정 정리 : 데이터 불러오기>변수 trans의 종류가 각각 몇개씩 있는지 확인>3이 너무 적어서 제거하고자 함>3을 결측치로 변환해서>결측치를 제거

# mpg1_out %>% filter(trans==3)
# 굳이 3을 결측치로 전환하지 않고 filter() 함수를 바로 사용하는 방법도 있다.
```

3. 극단치 처리
- 숫자 데이터 boxplot()
- boxplot() 함수를 통해서 극단치가 있는지 없는지 확인 가능
- IQR : 3사분위 - 1사분위
- 경계값 : IQR +IQR * 1.5 상한 / IQR -IQR * 1.5

- 그러나 실무에서는 산업 별로 극단치를 처리하는 각각의 기준이 있다!!
- 때문에 실무에서 통계적으로 접근하여 극단치를 마음대로 제거하면 큰일 난다!! 상사한테 물어보기!

```{r}
mpg1 <- read.csv("data/mpg1.csv")
boxplot(mpg1$cty)

# 1개의 변수 통계값 : boxplot(데이터세트$변수)$stats
# 복수 변수의 통계값 : boxplot(데이터세트$변수1,데이터세트$변수2,...)$stats
# 변수의 범주별 통계값 : boxplot(데이터세트$종속변수~데이터세트$범주변수)$stats
boxplot(mpg1$cty)$stats
boxplot(mpg1$cty~mpg1$drv)$stats
```







```{r}
# Rmd 파일 knit 결과 view panel에 미리 보여주는 코드
# 패키지 설치
# install.packages("remotes")
# remotes::install_github('yihui/xaringan')

# 실행 
# knit 누를 때는 #처리해줘야 진행됨됨
# xaringan::inf_mr()
```

