---
title: "R을 이용한 공공데이터 분석_제8장"
output:
  html_document:
    toc: true
    toc_float: true
    keep_md: true
date: '2022-06-23'
---

```{r setup, include=FALSE}
knitr::opts_chunk$set(echo = TRUE)
```

제8장 통계분석
-
# 0단원 자율학습
- [ ]( )

# 1단원 분석 방법 (172p)
## 1. 기술 통계
- 기술통계 : 평균, 최솟갑스 최댓값, 중간값
- 일반인들은 이정도만 알아도 업무가능.

## 2. 추론 통계
- 변수 간의 관계를 파악 / 새로운 사실을 발견(=추정)

### 2.1. 평균 차이 검정  [핵심]
- =평균분석, 숫자
- 가설 검정 : 평균의 차이를 검정
- ex. 남자의 평균 키와 여자의 평균 키는 차이가 있을 것이다.(핵심키워드: 평균, 그룹_남/녀, 차이)

### 2.2. 교차분석
- =빈도분석, 문자열
- 가설검정 : 각 범주별 빈도를 활용해서 관계성을 검정
- ex. 작은 아파트에서의 대형 티비 구매율과 큰 평수 아파트의 대형 티비 구매율 비교

### 2.3. 상관관계분석
- 수치 데이터, 
- 그래프가 1로 수렴 : 양의 상관관계(우상향 그래프)
- 그래프가 -1로 수렴 : 음의 상관관계(우하향 그래프프)
- 그래프가 0으로 수렴 : 두 수치 데이터 간에 상관관계가 없음(그래프가 엉망이면)
- ex. 기온에 따라 아이스 아메리카노 판매량을 비교

### 2.4. 회귀분석  [핵심]
- 회귀: 다중공선성 이슈, 상관관계가 짙은 데이터가 2개 이상이면 제거하고 1개만 남겨야함??
- 단순회귀분석 : y(종속변수) = a(기울기)x+b(상수항)
- 가설검정 x값이 y값에 영향을 주느냐?
- ex. 기온(독립변수)이 판매량(종속변수)에 [긍정적인/부정적인인]영향을 주고 있을 것이다.


# 2단원 통계 검정 (176p)
- 설명~~

## 1. 가설
- 설명

## 2. 유의수준
- 설명

## 3. 척도
- 설명


# 3단원 통계 분석 사례 (178p)
## 0. 라이브러리 불러오기 # 없는 경우 삭제
```{r}
# install.packages("dplyr")
library(dplyr)
```
## 1. 두 집단의 평균 차이 검정
- t.test(data=데이터세트,종속변수(비교값)~독립변수(비교대상))
- t.test(데이터세트$종속변수(비교값)~데이터세트$독립변수(비교대상))
```{r}

```

## 2. 교차분석
```{r}

```

## 3. 상관관계분석
```{r}

```

## 4. 회귀분석
```{r}
```
### 4.1. 단순회귀분석
```{r}

```

### 4.2. 다중회귀분석
```{r}

```

