---
title: "R을 이용한 공공데이터 분석_제9장" # 제목 변경
output:
  html_document:
    toc: true  # 목차 만들기
    toc_float: true # 목차 만들기
    keep_md: true
date: '2022-06-23'
---

```{r setup, include=FALSE}
knitr::opts_chunk$set(echo = TRUE)
```

제9장 그래프 그리기
-
# 0단원 자율학습
- [3장데이터 시각화](https://r4ds.had.co.nz/data-visualisation.html)
- [ggplot2 자체 사이트](https://ggplot2.tidyverse.org/reference/aes_linetype_size_shape.html)
```{r}
```
# 1단원 기본 지식 (192p)  [SKIP]
- 그래프를 그리는 목적 2가지: 
- 1분석하는 데이터의 특징을 탐색적으로 알아보기 위해 간략하게 그리는 경우
- 2 데이터 분석 결과를 보고서에 싣기 위해서 정교한 그래프를 그리는 경우.

# 2단원 R 제공 그래프 함수 : plot(), barplot(), hist(), boxplot() (193p)  [SKIP]

## 0. 라이브러리 불러오기
```{r}
library(ggplot2)
```

## 1. plot() 함수
- 2개의 좌표로 표시된 데이터를 그래프로 그림.산점도(scatter plot)를 표현할 때 사용.
```{r}
# 한 점 그리기
plot(2,2)

# 복수의 점 그리기
x=1:20
y=x^2
plot(x,y)

```

## 2. barplot() 함수
- 명목형 변수의 빈도를 박대그래프로 그릴 때 사용
```{r}
mpg1 <- read.csv("data/mpg1.csv")
a<-table(mpg1$drv)
a
barplot(a)

a<-table(mpg1$drv)
a
barplot(a,hoiz = T)  # 가로로 표시
```

## 3. hist() 함수
- 히스토그램(histogram, 도수분포표)을 그리는 그래프.
- barplot() 함수는 X축에 명목형 변수를 두고 변수의 빈도수를 그림으로 그리지만, hist()함수에서는 X축이 수치형 연속형 변수이야한다.
```{r}
# 6개 구간으로 구분
hist(mpg1$cty)

# 지정한 20 구간으로 구분
hist(mpg1$cty,breaks = 20)

# prob=T : 빈도수를 기준으로 확율밀도를 구해서 그래프를 그린다.
# y 축에 빈도수 대신 확률밀도가 표시.
hist(mpg1$cty,breaks = 20,prob=T)


hist(mpg1$cty,breaks = 20,prob=T)
lines(density(mpg1$cty))
```

## 4. boxplot() 함수
- 설명
```{r}

```

# 3단원 ggplot 그래프 (201p) 여기부터!!!

## 1. 기본개념
- ggplot2는 그래프를 한꺼번에 그리지 않고 전체 그림의 일부를 투명한 그림판에 나눠 그린 후에 그림판을 겹쳐서 완성한다.
- 그림한을 레이어(layer)라고 한다.
```{r}
# install.packages("ggplot2")
library(ggplot2)
```

## 2. 그래프 그리기
```{r}
```
### 2.1. geom_point : 산점도 그리기
```{r}
diamonds<-ggplot2::diamonds # diamonds 데이터세트를 새 객체 diamonds에 입력

#Step 1. x축 y축 지정
ggplot(data=diamonds,aes(x=carat,y=price))

#Step 2. geom_point()라는 산점도 그래프로 데이터를 표시
ggplot(data=diamonds,aes(x=carat,y=price)) +geom_point()
```

### 2.2. 막대그래프 그리기
- 1 geom_bar() : ggplot2가 원자료에서 범주별 크기를 구해서 막대그래프 그리기
```{r}
# 방법 1. x축에 범주형 변수만 지정, ggplot2가 범주별 빈도수를 구해 막대 그래프로 표시
ggplot(diamonds,aes(x=cut))+geom_bar()
table(diamonds$cut)

# 방법 2. x축에 범주형 변수, y축에 연속형 변수
# 이때는 geom_bar()안에 stat = "identity"를 적어줘야함
ggplot(diamonds,aes(x=cut,y=price))+geom_bar(stat = "identity")
```
- 2 geom_col() : 범주별로 정해진 값을 토대로 막대그래프 그리기
```{r}
library(dplyr)

# cut 범주별 평균 가격 구하기
cut_price <-diamonds %>% 
  group_by(cut) %>% # cut 범주별 데이터 분류
  summarise(mean_price=mean(price)) #cut의 범주별 평균가격 구하기

cut_price  # cut의 범주별 평균가격

```

### 2.3. geom_histogram() : 히스토그램(도수분포표) 그리기
```{r}
ggplot(data = diamonds,aes(x=carat))+geom_histogram()
range(diamonds$carat)
(5.01-.020)/30

ggplot(data=diamonds,aes(x=carat)) + geom_histogram(binwidth = 1)

ggplot(data=diamonds,aes(x=carat)) + geom_histogram(binwidth = 0.01)
```

### 2.4. geom_density() : 커널 밀도 곡선
```{r}
ggplot(data=diamonds,aes(x=carat))+geom_density()
```

### 2.5. geom_boxplot() : 상자그림 그래프 그리기
```{r}
ggplot(data=diamonds,aes(x=1,y=price)) +geom_boxplot()

ggplot(data = diamonds,aes(x=cut,y=price)) + geom_boxplot()
```

### 2.6. geom_line() : 선그래프 그리기
```{r}
str(cars)
ggplot(data = cars,aes(x=speed,y=dist)) + geom_line()

# 실업자수 변화
ggplot(data = economics,aes(x=date,y=unemploy)) + geom_line()

# 개인저축률 변화
ggplot(data = economics,aes(x=date,y=psavert))+geom_line()

# 두 개 데이터를 한 화면에 비교
ggplot()+
  geom_line(data=economics,aes(x=date,y=uempmed, color="red"))+
  geom_line(data = economics,aes(x=date, y=psavert))

```


# 4단원 ggplot() 함수를 정교하게 그리기  (215p)
## 1. col=, fill= : 1개의 그래프에 2개 변수를 반영하기
```{r}
```
### 1.1. 'col='+geom_point() : 산점도에 변수를 추가해서 그리기
```{r}
ggplot(data = diamonds,aes(x=carat,y=price))+geom_point()

ggplot(data = diamonds,aes(x=carat,y=price,col=cut)) + geom_point() #col(color)
```

### 1.2. 'fill='+geom_bar() : 막대그래프에 2개 범주 내용을 반영하기
```{r}
ggplot(diamonds,aes(x = color)) + 
  geom_bar()

ggplot(diamonds,aes(x = color, fill=cut)) + 
  geom_bar()

ggplot(diamonds,aes(x = color, fill=cut)) + 
  geom_bar(position = "dodge")

ggplot(diamonds,aes(x = color, fill=cut)) + 
  geom_bar(position = "fill")
```

### 1.3. 'col='+geom_line() : 선그래프에 2개 범주 내용을 반영하기
```{r}
leisure <-read.csv("data/leisure.csv")
str(leisure)

ggplot(data=leisure,aes(x=age,y=expense))+geom_line()

# 색상 추가
ggplot(data=leisure,aes(x=age,y=expense,col=sex))+geom_line()

# 그래프 사이즈, 라인 생김새 변경
ggplot(data=leisure,aes(x=age,y=expense,col=sex))+geom_line(size = 1.5, linetype = 3)
```

## 2. 막대그래프의 순서 변경
- 막대그래프에서 막대는 기본적으로 범주이름의 순서대로 정렬됨.
- 이런 경우 막대의 크기가 들쭉날쭉해서 분석 결과를 한눈에 알기 어려움.

### 2.1. reorder() : 크기 순으로 정렬
```{r}
library(dplyr)
mpg1<- read.csv("data/mpg1.csv",stringsAsFactors = F)

drv_hwy <-mpg1 %>% 
  group_by(drv) %>% 
  summarise(mean_hwy=mean(hwy))

# 기본그래프
ggplot(data = drv_hwy,aes(x=drv,y=mean_hwy))+geom_col()

# 오름차순
ggplot(data = drv_hwy,aes(x=reorder(drv,mean_hwy),y=mean_hwy)) + geom_col()

# 내림차순
ggplot(data = drv_hwy,aes(x=reorder(drv,-mean_hwy),y=mean_hwy))+geom_col()

# 옵션
ggplot(data = drv_hwy,aes(x=reorder(drv,-mean_hwy),
                          y=mean_hwy))+
  geom_col() + 
  labs(
    title = "그래프 제목",
    subtitle = "그래프 소제목",
    x = "x변수명",
    y = "y변수명",
    caption = "데이터 출처"
  )
```

### 2.2. scale_x_discrete(limits=c()) : 그래프 순서를 직접 정하기  [SKIP]
```{r}
# 'r,f,s' 순서대로 그리기
ggplot(data = drv_hwy,aes(x=drv, y=mean_hwy))+
  geom_col()+
  scale_x_discrete(limits=c("r", "f", "4"))

# 일부만 선택해서 그래프 그리기.
ggplot(data = drv_hwy,aes(x=drv, y=mean_hwy))+
  geom_col()+
  scale_x_discrete(limits=c("r", "f"))
```

### 2.3. coord_flip() : 막대그래프를 90도 회전해서 수평으로 그리기  [SKIP]
```{r}
# 기본 형태
ggplot(data = drv_hwy,aes(x=drv, y=mean_hwy)) + geom_col()

# 수평으로 그리기
ggplot(data = drv_hwy,aes(x=drv, y=mean_hwy)) + geom_col() + coord_flip()
```

### 2.4. xlim(), ylim() : x축과 y축의 범위 지정하기  [SKIP]
- 그래프 모양은 전체 화면에 고르게 그려지는 것이 보기에 좋다.
- 데이터가 한 곳으로 몰려있지 않게 축의 범위를 지정할 수 있다.

```{r}
# 기본 형태
ggplot(data = diamonds,aes(x=carat, y=price)) + geom_point()

# 범위 지정 했을 때
ggplot(data = diamonds,aes(x=carat, y=price)) + geom_point()+
  xlim(0,3) +
  ylim(0,18000)
```

### 2.5. ggtitle(), xlab(), ylab() : 그래프와 축에 이름 붙이기  [SKIP]
- 뒤에 '5단원 > 3.옵션 > theme_classic() : 그래프 테마 바꾸는 법'이 더욱 디테일하게 관리 가능.

```{r}
ggplot(data = diamonds,aes(x=carat, y=price)) + geom_point()+ 
  ggtitle("다이아몬드 캐럿별 가격 분포")+
  xlab("캐럿")+
  ylab("가격")
```


# 5단원 ggplot2 강의 (책X)
## 1. 산점도 그래프 그리는 방법
- 산점도 : X축 수치형 연속형 데이터, y축 수치형 연속형 데이터
- 색상 값: [adobe colour](https://color.adobe.com/ko/create/color-wheel)
- [옵션 사용법](https://ggplot2.tidyverse.org/reference/aes_linetype_size_shape.html)
- 코드는 깃허브 R 파일 안에 있다.

```{r}
library(readxl)
library(ggplot2)
# 데이터 불러오기
who_disease <- read_xlsx("data/who_disease.xlsx")

# 기본 시각화
ggplot(who_disease,aes(x = year, y = cases)) + geom_point()
#aes는 축을 관리함함
# + 뒤에는 그래프 종류

?geom_point
# 옵션 1. alpha : 투명도 주기
ggplot(who_disease,aes(x = year, y = cases)) + geom_point(alpha=0.1)

# 옵션 2. colour : 색상 변화
ggplot(who_disease,aes(x = year, y = cases)) + geom_point(alpha=0.1, colour="red")

ggplot(who_disease,aes(x = year, y = cases)) + geom_point(alpha=0.1, colour="#9FCFE3") #adode 가서 색상 

# 옵션 3. fill 색상을 채워 넣을 때
ggplot(who_disease,aes(x = year, y = cases)) + geom_point(fill="#BCF8FA")

# 옵션 4. group
ggplot(who_disease,aes(x = year, y = cases)) + geom_point()

# 옵션 5. shape : 모양
ggplot(who_disease,aes(x = year, y = cases)) + geom_point(shape=1)

# 옵션 6. size : 크기
ggplot(who_disease,aes(x = year, y = cases)) + geom_point(size=8)

# 옵션 7. stroke
ggplot(who_disease,aes(x = year, y = cases)) + geom_point()
```

### 1.1. colour 입력 위치 변경해보기

- 원래 : geom_point(colour=red_색상값)
- aes 안에 colour_옵션을 넣을 땐 ()에 컬럼명 넣기!
- ggplot(데이터, aes(x= 변수, y= 변수, colour=컬럼명, 옵션=컬럼명)) + geom_point()

```{r}
# colour 입력 위치 변경해보기
str(iris)
ggplot(iris, aes(x= Sepal.Length,
                 y= Sepal.Width,
                 colour=Species)) +
  geom_point()
# 컬럼별로 색상이 나뉜다.
```

## 2. 히스토그램 그리기
- 히스토그램은 데이터 분포가 어느 지역에 몰려있는지 확인해야한다.
- 질병데이터 region = AMR, year = 1980, disease= 백일해(pertussis)
- 그래프는 변수에 따라 달라진다.
- 그래프는 가공을 하고 그래프를 그려야한다.
- 참고 자료 : RStudio > Help > Cheat Sheets > data visualization with ggplot2
```{r}
# 데이터 가공
library(dplyr)
str(who_disease)
data2 <-who_disease %>% 
    filter(region =='AMR',
           year == 1980,
           disease == 'pertussis',
           cases >0) -> data2

# 가공된 데이터로 그래프 그리기
ggplot(data2,aes(x=cases)) +
  geom_histogram(fill="#BCF8FA")

ggplot(data2,aes(x=cases)) +
  geom_histogram()


ggplot(data2, aes(x=country, y= cases)) +
  geom_col()  # 글씨가 겹쳐서 하나도 안보임

ggplot(data2, aes(x=country, y= cases)) +
  geom_col(fill="#BCF8FA") + 
  coord_flip() # 옵션, 글씨를 알아볼 수 있도록 글씨 방향을 돌려줌
```

## 3. 옵션
- [그래프 옵션, ggplot expansion package](https://exts.ggplot2.tidyverse.org/gallery/)

```{r}
# labs() : 그래프에 설명을 추가
library(ggplot2)
ggplot(data = iris,aes(x=Sepal.Length,
                          y=Sepal.Width))+
  geom_col() + 
  labs(
    title = "그래프 제목",
    subtitle = "그래프 소제목",
    x = "x변수명",
    y = "y변수명",
    caption = "데이터 출처"
  )
```

```{r}
# scale_color_manual() : 컬럼별로 색상을 나눌 때, 지정된 색상을 내가 바꾸는 법
library(ggplot2)
str(iris)

ggplot(data = iris,aes(x=Sepal.Length, y=Sepal.Width, color=Species)) + 
  geom_point() + 
  labs(
    tile = "제목", 
    x="길이", 
    y="넓이") + 
  scale_color_manual(
    labels = c("setosa", "versicolor", "virginica"),
    values = c("orange", "blue", "yellow"))
```

```{r}
# theme_classic() : 그래프 테마 바꾸는 법
library(ggplot2)
str(iris)

ggplot(iris, aes(x = Sepal.Length, y = Sepal.Width, colour = Species)) + 
  geom_point() + 
  labs(
    title = "제목", 
    x = "길이", 
    y = "너비"
  ) + 
  scale_color_manual(
    labels = c("setosa", "versicolor", "virginica"), 
    values = c("orange", "blue",       "yellow")
  ) + 
  theme_classic()
```
